# 清算全资子公司对集团合并的影响

提问人：隔壁家小米 时间：2016-11-23 10:55:08
截至 10 月 31 日，A对B的长期股权投资账面价值 1 亿元（B为A的全资子公司），账面尚未计提减值准备，C（A的另一个全资子公司）
向B提供贷款 500 万元。 至 10 月 31 日，B账面净资产 320 万元，账面递延所得税资产余额 2400 万元（已无法抵扣），扣除该部分资产后，B公司账面净资产为负数。 问：如果 2016 年 12 月 31 日前将B交给清算组管理，对A及集团合并的 2016 年经营结果将产生何种影响？ 即便B公司马上清算，A公司对B公司的长投也要计提减值准备吧？该减值准备会体现在合并层面吧？ C公司对B公司的贷款也需要计提减值准备吧，该减值准备也会体现在合并层面吧？

回答人：chenyiwei
首先要明确：只有B公司依据《企业破产法》规定进入破产清算程序，由法院指定的破产管理人接管时，A才会丧失对其控制权，可以不纳入合并报表范围。如果是股东的自主清算，则在清算期间仍应纳入A的合并报表范围。 在确定B已经资不抵债的情况下，理论上根据公司法规定，清算组应向法院申请破产，法院裁定破产后清算组将清算事宜移交给法院，但在移交之前，B仍在A的合并报表范围之内。 在A的个别报表层面，因为B已经资不抵债，股权投资的可收回金额已经为零，故应全额计提减值准备。并考虑以前年度未计提减值准备是否构成重大前期差错，是否需追溯重述前期报表。 C的个别报表层面应对B的贷款计提减值准备。 在A的合并报表层面，应将B的超额亏损完整纳入，相应无需重复确认A对B的长期股权投资减值准备和C对B的坏帐准备。

提问人：隔壁家小米 时间：2016-11-23 21:29:14
谢谢陈老师回复，再追问您一句：您说的B的超额亏损如何在合并报表层面体现呢？具体分录应该如何处理？

回答人：chenyiwei
将B的报表并入时，自然会将B的净资产负数和本期亏损带入A的合并报表层面的。